臺灣基隆地方法院民事判決　　　　　　　 93年度訴字第569號
原　　　告　丁○○
被　　　告　甲○○
　　　　　　大明汽車貨運股份有限公司
法定代理人　丙○○
訴訟代理人　乙○○
當事人間請求損害賠償事件，經刑事庭移送前來，本院於民國94
年2 月18日言詞辯論終結，判決如下：
    主    文
被告應連帶給付原告新臺幣壹佰陸拾貳萬壹仟肆佰陸拾伍元，及
被告甲○○自民國九十三年十月五日起，被告大明汽車貨運股份
有限公司自民國九十三年十月十二日起，均至清償日止按年息百
分之五計算之利息。
原告其餘之訴駁回。
訴訟費用由被告連帶負擔十分之九，餘由原告負擔。
本判決命被告連帶給付部分，於原告以新臺幣伍拾萬元供擔保後
，得為假執行。
原告其餘假執行之聲請駁回。
    事實及理由
壹、原告方面：
一、被告甲○○於民國92年11月4 日上午10時30分許，駕駛車號
    為737 —ＧＱ營業貨運曳引車，沿台二線濱海公路由基隆往
    宜蘭方向行駛，行經台二線濱海公路82.1公里處，應注意且
    能注意行經彎道路段應減速慢行，而未注意減速慢行，因此
    跨越分向限制線侵入來車道行駛，導致與王宏達所駕駛車號
    為ＨＮ—998 號營業貨運曳引車發生撞擊，致使王宏達因此
    受有顱內出血、頭部外傷，經送淡水馬偕醫院救治，仍於92
    年11月6 日21時50分不治死亡。被告甲○○因此業務過失致
    死犯行，經台灣基隆地方法院檢察署檢察官聲請簡易處刑判
    決，經本院以93年度基簡字第223 號判處有期徒刑6 月確定
    ，並經本院合議庭以93年度交簡上字第24號判決駁回上訴確
    定。因被告甲○○顯已成立侵權行為應負侵權行為損害賠償
    責任。又被告甲○○為被告大明貨運股份有限公司（以下簡
    稱大明公司）所僱用之司機，因此被告大明公司亦依據民法
    第188 條應與被告甲○○負連帶損害賠償責任。
二、原告為死者王宏達之母，茲將請求之賠償羅列如次：
（一）殯葬費用：原告為王宏達支出殯葬費343,500元。
（二）醫療費用：原告為王宏達支出醫療費用，共計25,069元。
（三）扶養費部分：原告為王宏達之母，王宏達對其負有扶養義
      務，原告除死者王宏達外，尚有子女2 人，因此死者王宏
      達對其負有3 分之1 的扶養義務，而於王宏達死亡時，原
      告年齡為49歲，依照90年度台灣地區簡易生命表，原告之
      餘命為31.45 歲，爰以31年計算，扶養費依據91年度扶養
      親屬寬減額為每人每年74,000元定之，再以霍夫曼計算法
      一次應給付之金額應為454,396元。
      （74,000×18.00000000÷3＝454,396）
（四）慰撫金部分：原告係死者王宏達之母，原告每思及其子遭
      此厄運，即有椎心刺骨之痛，原告老年喪子，白髮人送黑
      髮人內心悲痛，非可言喻，因此請求被告精神慰撫金1,00
      0,000 元，以資慰藉。
（五）綜上，被告應連帶給付原告1,822,965 元，及自起訴狀繕
      本送達翌日起至清償日止，按年息5 ﹪計算之利息。並願
      供擔保請准宣告假執行。
貳、被告方面：
    被告甲○○及大明公司均未於最後言詞辯論期日到場，據其
    等先前到庭陳述略以：
一、被告等均對於應負本件損害賠償責任未予爭執，僅辯稱原告
    請求之金額過高。
二、為此聲明駁回原告之訴。
參、得心證之理由：
一、被告等均經合法通知，未於最後言詞辯論期日到場，核無民
    事訴訟法第386 條所列各款情形，爰依原告之聲請，由其一
    造辯論而為判決。
二、按因故意或過失不法侵害他人權利者，負損害賠償責任；又
    不法侵害他人之身體或健康者對於被害人因此喪失或減少勞
    動能力，或增加生活之需要時，應負損害賠償責任；再不法
    侵害他人之身體、健康，被害人雖非財產上之損害，亦得請
    求賠償相當之金額；又受僱人因執行職務，不法侵害他人之
    權利者，由僱用人與行為人連帶負損害賠償責任，民法第18
    8 條第1 項前段、第193 條第1 項、第195 條第1 項及第18
    8 條第1 項前段分別定有明文。
三、原告起訴主張被告等應負侵權行為連帶損害賠償責任，業據
    被告等前曾到院未予爭執，並經職權調閱本院93交簡上字第
    24 號 、93年度基交簡字第223 號案卷核與原告主張相符，
    首堪認定。經依法審酌原告請求之賠償金額如下：
（一）殯葬費及醫療費用部分：
      按民法第192 條第1 項規定，不法侵害他人致死者，對於
      支出醫療及增加生活上需要之費用或殯葬費之人，亦應負
      損害賠償責任。因此原告請求被告應連帶賠償其為王宏達
      支出之殯葬費及醫藥費用顯屬有據。而且原告就其支出殯
      葬費343,500 元，業據其提出收據11張要堪採信，應予准
      許。原告支出醫藥費用25,069部分其中23,569元部分，業
      據其提出收據4 張要堪採信，應予准許，而逾此部分，並
      無收據可資採信，應予駁回。
（二）扶養費部分：
      按被害人對於第三人負有法定扶養義務者，加害人對於該
      第三人亦應負損害賠償責任，民法第192 條第2 項亦有規
      定。因此，原告為死者王宏達之母，業據其提出
      可資佐證，因此王宏達對其負有扶養義務，原告除死者王
      宏達外，尚有子女2 人，因此死者王宏達對其負有3 分之
      1 的扶養義務，是以其請求被告連帶賠償其因此損失之三
      分之一扶養費，亦屬有據。而原告係43年8 月16日生，王
      宏達死亡時其年齡為49歲，依照90年度台灣地區簡易生命
      表，原告之餘命為31.45 歲，爰以31年計算，扶養費依據
      91年度扶養親屬寬減額為每人每年74,000元定之，再以霍
      夫曼計算法一次應給付之金額應為454,396 元。
      （計算式74,000×18.00000000 ÷3 ＝454,396）
（三）精神慰撫金：按慰藉金之賠償須以人格權遭遇侵害，使精
      神上受有痛苦為必要，其核給之標準固與財產上損害之計
      算不同，然非不可斟酌雙方身分資力與加害程度，及其他
      各種情形核定相當之數額（最高法院51年臺上字第223 號
      判例意旨參照）。原告主張其子遭被告甲○○撞死，導致
      白髮人送黑髮人，內心悲痛無可言喻，要屬可信，因此其
      請求被告給付精神上之慰撫金，要屬有據。經審酌被告甲
      ○○尚稱壯年謀生能力尚可，另被告大明汽車公司為資本
      額29,000,000元之公司更具有資力，因此認被告等應賠償
      原告慰撫金應以800,000 元為適當，應予准許，逾此部分
      之請求顯屬過當應予駁回。
四、綜上所陳，原告依據侵權行為法律關係，主張被告等連帶給
    付1,621,465 元（343,500 ＋23,569＋454,396 ＋800,000
    ＝1,621,465）， 及自起訴狀繕本送達翌日即被告甲○○自
    93 年10 月5 日起，被告大明公司自93年10月12日起均至清
    償日止，按年息5 ﹪計算之利息，為有理由，應予准許。逾
    此範圍之主張，尚乏依據而如前所述，自應予以駁回。
五、原告陳明願供擔保，聲請宣告為假執行，經核原告勝訴部分
    ，合於法律規定，爰酌定相當之擔保金額宣告之。至原告敗
    訴部分之假執行之聲請，因該部分訴之駁回而失所依附，自
    不予准許。
六、據上論結，本件原告之訴，為一部有理由，一部無理由，依
    民事訴訟法第385 條第1 項前段、第79條、第85條第2 項、
    第390條第2項，判決如主文。
中　　華　　民　　國　　94　　年　　2 　　月　　25　　日
                  臺灣基隆地方法院民事庭
                      法      官  王翠芬
以上正本係照原本作成。
對於本件判決如有不服，應於收受送達後二十日內向本院提出上
訴書狀，敘述上訴之理由，上訴於臺灣高等法院，並按他造當事
人之人數附具繕本。
中　　華　　民　　國　　94　　年　　2 　　月　　25　　日
                      法院書記官  修丕龍
